臺灣高雄地方法院交通事件裁定　　　　 96年度交聲字第948號
　　原處分機關　高雄市政府
　　異議人　即
　　受處分　人　甲○○
上列受處分人因違反道路交通管理處罰條例案件，對於高雄市政
府交通裁決所於民國96年10月11日所為之高市府交裁字第裁32-V
00000000、32-V00000000號處分（原處分案號：屏東縣警察局舉
發違反道路交通管理事件通知單屏警交字第V 00000000、V00000
000 號）聲明異議，本院裁定如下：
    主  文
異議均駁回。
    理  由
一、按汽車駕駛人，駕駛汽車有違反本條例之行為，經交通勤務
    警察或依法令執行交通稽查任務人員制止時，不聽制止或拒
    絕停車接受稽查而逃逸者，除按各該條規定處罰外，處新臺
    幣（下同）3 千元以上6 千元以下罰鍰；汽車駕駛人，駕駛
    汽車不遵守道路交通標誌、標線、號誌之指示者，處新臺幣
    900 元以上1,800 元以下罰鍰，道路交通管理處罰條例第60
    條第1 項、第2 項第3 款分別定有明文。
二、原處分意旨略以：異議人甲○○於民國96年8 月5 日10時50
    分許，駕駛車牌號碼6360-GN 號自小客車，行經台一線昌隆
    段處，因不遵守道路交通標誌之指示，且違反道路交通管理
    處罰條例之行為，拒絕停車接受稽查而逃逸之違規，爰分別
    依道路交通管理處罰條例第60條第1 項、第2 項第3 款規定
    ，各裁處罰鍰900 、3,000元。
三、聲明異議意旨略以：本件員警舉發違規之事實，欠缺現場照
    片、目擊證人等證據相佐，伊雖有於前揭時、地駕駛前開車
    輛之事實，惟並無違規，當時同路段有多輛同色之自小客車
    ，員警看錯車子，爰依法聲明異議云云。
四、本件異議人甲○○固坦承有於前揭時、地駕駛前開車輛之事
    實，惟矢口否認有何違規行為，並以前揭情詞置辯。經查，
    異議人於前揭時間駕駛上開車輛行經台一線昌隆段處時，因
    不遵守道路交通標誌之指示，且有違反道路交通管理處罰條
    例之行為，而拒絕停車接受稽查而逃逸之違規事實，此有屏
    東縣警察局96年8 月5 日屏警交字第V00000000 、V0000000
    0 號舉發違反道路交通管理事件通知單各1 紙在卷可查（見
    本院卷第4 、6 頁）。又證人即目睹本件違規過程之乙○○
    ○○到庭結證稱：本件是我舉發的，當時有拍照（庭呈舉發
    照片），當時異議人之自小客車前面沒有掛車牌，佔用機車
    道行駛，我們有跟異議人作攔停之指示，異議人就從機車道
    換到慢車道再開到內車道，我們看到異議人之自小客車之後
    車牌，回去再比對車子廠牌、顏色等資料均無誤，我與異議
    人不認識，沒有過節等語綦詳（見本院第16頁）。此外，復
    有現場照片2 張、異議人上開自小客車之車籍查詢- 基本資
    料詳細畫面1 紙在卷可查（見本院卷第19、20頁）。證人高
    文雄係就案發當日親身經歷之舉發經過作證，所證內容，就
    其目擊異議人違規情節及舉發經過敘述詳確，並無瑕疵，顯
    非一般憑空捏造證詞可擬，且衡情證人高文雄為屏東縣警察
    局枋寮分局之警員，僅係於依法執行勤務時，適時發現異議
    人行車不依道路交通標誌之指示，且違規後拒絕停車接受稽
    查而逃逸而逕行舉發，並拍照存證，其與異議人素不相識，
    復無怨隙，應無甘冒觸犯偽證之罪責，故意構詞誣陷異議人
    之必要，茍無其他積極證據可佐，已難認其有何濫行舉發違
    規之情形，況依上揭現場照片、車籍查詢- 資本資料可知，
    上開時、地確有多輛同色之自小客車行經該處，倘證人高文
    雄有意誣指異議人違規，證人高文雄豈有可能僅憑目擊違規
    之車種、車型、後車牌號碼，而以該車牌號碼查出相符之車
    籍資料，且該車之所有人於違規時間確有行經違規地點，證
    人高文雄上開所述應可採信。另依道路交通管理處罰條例科
    處行政罰事件，依據公法爭議之舉證責任分配法則，固應先
    由行政機關就其業已履踐相關正當法律程序，以及人民應受
    處罰之客觀違反法令行為，負證明之責，受處罰人就行政機
    關已為相當證明之前開事項，若主張欠缺主觀歸責條件或為
    其他抗辯，亦須就其所辯提出反證。惟行政機關對於前開應
    為舉證事項，並非不得以執行查察取締勤務人員，依據調查
    人證之程序，使就親歷事實提供不可替代之證明方法。受處
    罰人就該證人所述見聞經過之真實性倘有質疑，除依法定交
    互詢問程序加以檢驗外，亦不得僅因證人之個人身分、地位
    或與當事人之關係而謂其不得作證，或憑己意指為必須代以
    其他特定之證據方法，此在證人業已具結願依偽證罰則擔保
    證言可信之場合，尤屬當然。從而本件異議人既未就執勤員
    警之舉發有誤提出相關證據以供調查，本院復查無何證據足
    資證明證人高文雄有捏造事實違法取締之情事，自難僅憑異
    議人之片面指述，遽認本件有何違法取締之情形，則執勤警
    員本其維護交通秩序、公眾安全職責所為之舉發，自應受到
    合法、正確之推定。本案違規事實既經舉發警員到庭為證，
    輔以異議人所陳事實、舉發當時之照片2 張、異議人上開自
    小客車之車籍查詢- 基本資料詳細畫面1 紙綜合審酌，異議
    人確有前述之違規行為已堪認定，異議人猶執前詞置辯，顯
    不足採信。
五、綜核上情，異議人確有不遵守道路交通標誌之指示，且違反
    道路交通管理處罰條例之行為，而拒絕停車接受稽查而逃逸
    之違規事實至為明確，洵堪認定，從而原處分機關依道路交
    通管理處罰條例第60條第1 項、第2 項第3 款規定，各裁處
    罰鍰900 、3,000 元，核無不當。本件異議為無理由，應予
    駁回。
據上論斷，應依道路交通案件處理辦法第19條，裁定如主文。
中　　華　　民　　國　　96　　年　　12　　月　　31　　日
                  交通法庭法  官  何佩陵
以上正本證明與原本無異。
如不服本裁定，應於送達後5 日內，向本院提出抗告狀。
中　　華　　民　　國　　96　　年　　12　　月　　31　　日
                          書記官  鍾淑美
